【裁判字號】    95,裁,1936
【裁判日期】    950828
【裁判案由】    臺北市資訊休閒服務業管理自治條例
【裁判全文】
最  高  行  政  法  院  裁  定
                                     95年度裁字第01936號
抗  告  人  駭客任務生活館有限公司
代  表  人  甲○○
上列抗告人因與相對人臺北市商業管理處間臺北市資訊休閒服務
業管理自治條例事件，對於中華民國94年10月28日臺北高等行政
法院94年度訴字第454號裁定提起抗告，本院裁定如下︰
    主  文
抗告駁回。
抗告訴訟費用由抗告人負擔。
    理  由
一、按抗告法院認抗告為不合法或無理由者，應為駁回抗告之裁
    定。
二、本件原審以撤銷訴訟之提起，應於訴願決定書送達後2個月
    之不變期間內為之，為行政訴訟法第106條第1項前段所明定
    ，若逾越2個月之法定不變期間而提起行政訴訟，自為法所
    不許。抗告人因臺北市資訊休閒服務業管理自治條例事件，
    於93年12月13日收受臺北市政府之訴願決定書，此有訴願文
    書郵務送達證書1份附於訴願卷宗可稽。計其提起行政訴訟
    之期間，自93年12月14日起算，至94年2月13日即已屆滿（
    抗告人設址於台北市，該院亦設址於台北市，不予扣除在途
    期間），惟該末日適為星期日，依規定以其次星期一即94年
    2月14日代之。然抗告人遲至94年2月15日始向該院提起行政
    訴訟，此觀起訴狀上該院總收文戳記日期即知，顯已逾法定
    不變期間，其起訴自非合法，因而駁回抗告人於原審之訴。
三、抗告意旨略謂：抗告人收受訴願決定書日期雖為93年12月13
    日，但駭客生活館原址，早已被原房東轉租他人，迄抗告人
    過年前由桃園返回台北老家，經過經營原址，順道上去看看
    ，始由原房東轉交，拿到時已為94年2月7日，雖說法院文書
    之送達只以寄件之日期為準，但應掛號指明本人，如此重要
    之文件，其餘任何人不得收件，94年春節由2月5日放假至13
    日共約9日，該期間公家機關不辦公，應體恤民情之過年風
    俗，將訴願截止日至少延後一週，又抗告人係因原址轉租他
    人，且適逢過年天數拉長而延誤，確有難言之隱云云。惟查
    ，系爭訴願決定書所送達之地址「台北市○○○路○段11號4
    樓」為抗告人於訴願書上所載明，且有臺北市營利公司基本
    資料查詢表及臺北市商業管理處公司登記資料附訴願卷可稽
    ，抗告人公司確係設址於此，則臺北市政府將訴願決定書送
    往該址，由該址之大樓管理委員會收受，即無違誤，有蓋有
    收件章之訴願文書郵務送達證書1份附於訴願卷可稽。一般
    公寓大廈為謀全體住戶之方便，多設有管理處或管理委員會
    ，以統一處理大廈內各種事務，並僱用管理員或委由專業保
    全公司負責大廈之安全事宜及代收文件等工作，該管理員或
    保全人員之性質，即與行政訴訟法第72條第2項所規定之受
    雇人相當；故應送達大廈內住戶之訴訟文件，如由管理員簽
    名並蓋上管理委員會之章者，應認發生合法送達於本人之效
    果。本件訴願決定書係由管理員簽收並蓋有管理委員會之章
    ，依前述說明本件於93年12月13日已發生對抗告人送達之效
    力，又計其提起行政訴訟之期間，自93年12月14日起算，至
    94年2月13日即已屆滿（抗告人設址於台北市，臺北高等行
    政法院亦設址於台北市，不予扣除在途期間），惟該末日適
    為星期日，依規定以其次星期一即94年2月14日代之，按行
    政訴訟法第88條第3項規定，期間之計算，依民法之規定，
    民法第122條固規定：期間之末日為星期日、紀念日或其他
    休息日時，以其休息日之次日代之。惟此以期間之末日係星
    期日、紀念日或其他休息日為限，期間中縱有星期日、紀念
    日或其他休息日，亦不得據以延長期間。本件抗告人抗告期
    間之末日94年2月14日為星期一，已非春節假日，自無從依
    上開規定再予延長，抗告人之主張，並無可採。原裁定以抗
    告人之起訴已逾起訴之不變期間認其起訴為不合法，核無不
    合。其抗告為無理由，應予駁回。至抗告人其他實體之主張
    ，依程序不合實體不論之原則，自無庸予以審酌。
四、依行政訴訟法第104條、民事訴訟法第95條、第78條，裁定
    如主文。
中    華    民    國    95    年    8     月    28    日
                  第六庭審判長法  官  張  登  科
                              法  官  葉  百  修
                              法  官  藍  獻  林
                              法  官  林  清  祥
                              法  官  鄭  小  康
以  上  正  本  證  明  與  原  本  無  異
中    華    民    國    95    年    8     月    29    日
                              書記官  葛  雅  慎


司法院資訊處製作；財團法人民間司法改革基金會備份。
